【裁判字號】    96,審訴,37
【裁判日期】    970328
【裁判案由】    毒品危害防制條例
【裁判全文】
臺灣桃園地方法院宣示判決筆錄          96年度審訴字第37號
公  訴  人  臺灣桃園地方法院檢察署檢察官
被      告  乙○○
指定辯護人  本院公設辯護人甲○○
上列被告因違反毒品危害防制條例案件，於中華民國97年3 月28
日下午4 時許，在本院第十法庭宣示判決，出席職員如下：
          法  官  江振義
          書記官  林韡婷
法官起立朗讀判決主文、犯罪事實要旨、附記事項、處罰條文，
及告以上訴限制、期間並提出上訴狀之法院，且諭知記載其內容
：
一、主  文：
    乙○○犯如附表所示之罪，均累犯，各處如附表所示之主刑
    及從刑。應執行有期徒刑壹年捌月，扣案如附表所示之第一
    級毒品海洛因壹包（淨重零點零伍公克）沒收銷燬之。
二、犯罪事實要旨：
    乙○○前於民國93年間因施用毒品案件，經本院以93年度毒
    聲字第1294號裁定送觀察、勒戒後，認有繼續施用毒品之傾
    向，經本院以93年度毒聲字第1454號裁定令入戒治處所施以
    強制戒治，嗣於94年5 月30日執行完畢釋放出所，並經臺灣
    桃園地方法院檢察署檢察官以94年度戒毒偵字第290 號為不
    起訴處分確定；復於95年間因竊盜、毒品案件，分別經臺灣
    彰化地方法院以95年度易字第195 號、94年度訴字第2145號
    判處有期徒刑6 月、6 月，並經同院以95年度聲字第1384號
    裁定應執行有期徒刑11月確定；又於同年間因詐欺案件，經
    同院以95年度彰簡字第624 號判處拘役30日；上開數罪接續
    執行，甫於96年1 月7 日縮刑期滿執行完畢出監（於本案構
    成累犯）。詎其仍不知悔改，復分別基於施用第一級毒品之
    犯意，而有如附表所示之6 次施用毒品犯行，嗣為警於如附
    表所示之時間、地點查獲，並扣得如附表所示之物。
三、附記事項：
    被告乙○○所犯如附表所示編號一至二之犯罪時間均係在96
    年4 月24日之前，所犯分別為毒品危害防制條例第10條第1
    項之罪，均合於中華民國九十六年罪犯減刑條例第2 條第1
    項第3 款規定之減刑要件，爰各減其宣告刑二分之一。
四、處罰條文：
    毒品危害防制條例第10條第1 項、第18條第1 項前段，刑法
    第11條、第47條第1 項、第51條第5 款，中華民國九十六年
    罪犯減刑條例第2 條第1 項第3 款、第7 條、第11條。
五、協商判決除有刑事訴訟法第455 條之4 第1 項第1 款於本訊
    問程序終結前，被告撤銷協商合意或檢察官撤回協商聲請者
    ；第2 款被告協商之意思非出於自由意志者；第4 款被告所
    犯之罪非第455 條之2 第1 項所定得以協商判決者；第6 款
    被告有其他較重之裁判上一罪之犯罪事實者；第7 款法院認
    應諭知免刑或免訴、不受理者情形之一，及違反同條第2 項
    「法院應於協商合意範圍內為判決；法院為協商判決所科之
    刑，以宣告緩刑或2 年以下有期徒刑、拘役或罰金為限」之
    規定者外，不得上訴。
六、如有前述例外得上訴之情形，又不服本件判決，得自收受判
    決送達後10日內，向本院提出上訴書狀，上訴於第二審法院
    。
中    華    民    國    97   年     3     月    28    日
                        刑事庭    法  官  江振義
                                  書記官  林韡婷
以上正本證明與原本無異。
                                  書記官  林韡婷
中    華    民    國    97   年     3     月    28    日
附錄本案論罪科刑依據之法條：
毒品危害防制條例第10條
施用第一級毒品者，處 6 月以上 5 年以下有期徒刑。
施用第二級毒品者，處 3 年以下有期徒刑。
附表
┌─┬─────┬───────┬────┬────────┐
│編│犯罪時間、│查獲時間、地點│扣案物品│  罪名及宣告刑  │
│號│地點、行為│              │        │                │
├─┼─────┼───────┼────┼────────┤
│一│96年3 月27│96年3 月27日晚│第一級毒│施用第一級毒品，│
│  │日，在臺灣│間10時40分許，│品海洛因│累犯，處有期徒刑│
│  │地區不詳處│在桃園縣中壢市│1 包（淨│柒月，減為有期徒│
│  │所，施用第│中山東路3 段與│重0.05公│刑月又拾伍日，│
│  │一級毒品海│龍昌街口處    │克）    │扣案之第一級毒品│
│  │洛因1 次  │              │        │海洛因壹包（淨重│
│  │          │              │        │零點零伍公克）沒│
│  │          │              │        │收銷燬之        │
├─┼─────┼───────┼────┼────────┤
│二│96年4 月16│96年4 月16日下│無      │施用第一級毒品，│
│  │日下午4 時│午4 時40分許，│        │累犯，處有期徒刑│
│  │40分許為警│在彰化縣埤頭鄉│        │柒月，減為有期徒│
│  │採尿時起回│埤頭村育樂巷25│        │刑月又拾伍日  │
│  │溯26小時內│7 之8 號住處  │        │                │
│  │某時，在臺│              │        │                │
│  │灣地區不詳│              │        │                │
│  │處所，施用│              │        │                │
│  │第一級毒品│              │        │                │
│  │海洛因1 次│              │        │                │
├─┼─────┼───────┼────┼────────┤
│三│96年5 月10│因另案為彰化縣│無      │施用第一級毒品，│
│  │日下午4 時│警察局北斗分局│        │累犯，處有期徒刑│
│  │30分許為警│通知其於96年5 │        │柒月            │
│  │採尿時起回│月10日到局說明│        │                │
│  │溯26小時內│，經警對其採集│        │                │
│  │某時，在臺│尿液送驗呈鴉片│        │                │
│  │灣地區不詳│類陽性反應    │        │                │
│  │處所，施用│              │        │                │
│  │第一級毒品│              │        │                │
│  │海洛因1 次│              │        │                │
├─┼─────┼───────┼────┼────────┤
│四│96年5 月18│96年5 月18日因│無      │施用第一級毒品，│
│  │日上午9 時│另涉竊盜案為彰│        │累犯，處有期徒刑│
│  │50分許為警│化縣警察局北斗│        │柒月            │
│  │採尿時起回│分局查獲，經警│        │                │
│  │溯26小時內│對其採集尿液送│        │                │
│  │某時，在臺│驗呈鴉片類陽性│        │                │
│  │灣地區不詳│反應          │        │                │
│  │處所，施用│              │        │                │
│  │第一級毒品│              │        │                │
│  │海洛因1 次│              │        │                │
├─┼─────┼───────┼────┼────────┤
│五│96年5 月22│96年5 月22日上│無      │施用第一級毒品，│
│  │日上午10時│午9 時30分許，│        │累犯，處有期徒刑│
│  │5 分許為警│在彰化縣埤頭鄉│        │柒月            │
│  │採尿時起回│埤頭村育樂巷25│        │                │
│  │溯26小時內│7之8號住處    │        │                │
│  │某時，在臺│              │        │                │
│  │灣地區不詳│              │        │                │
│  │處所，施用│              │        │                │
│  │第一級毒品│              │        │                │
│  │海洛因1 次│              │        │                │
├─┼─────┼───────┼────┼────────┤
│六│96年6 月6 │96年6 月6 日下│無      │施用第一級毒品，│
│  │日下午6 時│午6 時20分許，│        │累犯，處有期徒刑│
│  │20分許為警│在彰化縣埤頭鄉│        │柒月            │
│  │採尿時起回│埤頭村中南路  │        │                │
│  │溯26小時內│              │        │                │
│  │某時，在臺│              │        │                │
│  │灣地區不詳│              │        │                │
│  │處所，施用│              │        │                │
│  │第一級毒品│              │        │                │
│  │海洛因1 次│              │        │                │
│  │          │              │        │                │
└─┴─────┴───────┴────┴────────┘


司法院資訊處製作；財團法人民間司法改革基金會備份。
